# LUIS CORRALES

# Ingeniero Civil Informático

### CONTACTO

- +569 98551200
- ☑ luis.corrales@sansano.usm.cl
- Os poniente 3044, Macul
- https://luiscorrales.netlify.app/

#### RESUMEN

Egresado de Ingeniería Civil Informática de la Universidad Técnica Federico Santa María, con experiencia en desarrollo de software y una sólida formación en diversas áreas de la informática. Soy analítico, autodidacta, disfruto resolviendo problemas complejos en equipo y aprender contínuamente.

# EDUCACIÓN

2018 - 2024 UNIVERSIDAD TÉCNICA FEDERICO SANTA MARÍA

• Ingeniería Civil Informática

2014 - 2017 INSTITUTO NACIONAL GENERAL JOSÉ MIGUEL CARRERA

Electivo Matemático

### HABILIDADES

- Gestión de proyectos
- Resolución de problemas
- Trabajo en equipo
- Gestión del tiempo
- Capacidad de análisis
- Comunicación efectiva
- Pensamiento crítico

# IDIOMAS

Español: NativoInglés: IntermedioFrancés: Básico

### **EXPERIENCIA**

#### **Abstract Digital SpA**

Desarrollador de Software

• Desarrollar herramientas de Unity.

- Desarrollar herrannerilas de Onity.
- Agilizar procesos de desarrollo en Unity.
- Mejorar flujo de trabajo.
- Programación en C# Unity Git.
- Kanban.

#### Loquace - FSW 2022

Marzo 2022 - Noviembre 2022

Enero 2023 - Marzo 2023

Desarrollador full-stack

- Desarrollo de software de Realidad Virtual en Unity.
- Desarrollo web para dashboard del software.
- HTML CSS JavaScript.
- Uso de servicios de IBM Watson.
- Manejo de bases de datos Firebase.
- Scrum Kanban Gitflow.

#### **Empresas Melón**

Enero 2021 - Abril 2021

Asistente de Análisis BI

- Modelado BPMN.
- Levantamiento de procesos de la empresa para posterior migración de ERP.
- Bizagi Google Drive.